臺灣臺北地方法院民事裁定
110年度亡字第55號
聲  請  人  游鄭賢
上列聲請人聲請失蹤人楊金梅死亡宣告事件，本院裁定如下：
    主  文
宣告楊金梅（女、民國○○○年○月○○○日出生，身分證統一編號：Z
○○○○○○○○○號，失蹤前住：台北市○○區○○街○○○巷○號三樓）於民
國一○八年五月三日下午十二時死亡。 
聲請程序費用新台幣壹仟元由失蹤人楊金梅遺產負擔。 
    理  由
一、聲請意旨略以：伊為失蹤人楊金梅之債權人，失蹤人於民國
    101年4月11日出境後，同年5月3日於菲律賓發生車禍，自此
    生死不明，為此聲請宣告失蹤人死亡等語。
二、按失蹤人失蹤滿七年後，法院得因利害關係人或檢察官之聲
    請，為死亡之宣告；失蹤人為八十歲以上者，得於失蹤滿三
    年後，為死亡之宣告；失蹤人為遭遇特別災難者，得於特別
    災難終了滿一年後，為死亡之宣告；民法第8條定有明文。
    依其立法意旨謂「謹按失蹤云者，離去其住所或居所，經過
    一定年限，生死不分明之謂也。死亡宣告者，謂由法院以裁
    判宣告，看做為死亡也。凡人財產上及親屬上之關係，於生
    死相關者甚大，故人之生死既不分明，則某人財產上及親屬
    上之關係，亦瀕於不確定之情形，非第有害利害關係人之利
    益，並害及公益，故對於生死不分明之人，經過一定期間，
    法院得因利害關係人之聲請，為死亡之宣告」。次按受死亡
    宣告者，以判決內所確定死亡之時，推定其為死亡；前項死
    亡之時，應為前條各項所定期間最後日終止之時，但有反證
    者，不在此限；民法第9條並有明文。
三、經查，聲請人主張之事實，業據提出失蹤人戶籍謄本、本院
    101年度司票字第7556號裁定暨確定證明書、103年度訴字第
    1564號判決暨確定證明書、臺北高等行政法院102年度訴字
    第1154號判決影本、103年度訴字第143號判決影本等件為證
    ，並經本院職權調取失蹤人入出境紀錄、勞健保紀錄、台北
    市殯葬查詢紀錄、新北市政府殯葬查詢紀錄等件查核無訛，
    復有網路查詢失蹤人出境日航班目的地資料在卷可參，堪信
    失蹤人為55年5月24日生，於101年4月11日出境菲律賓，同
    年5月3日發生車禍後失蹤計至108年5月3日止，失蹤屆滿7年
    ，前經本院於110年8月24日准為公示催告，現公示催告之申
    報期間屆滿，未據失蹤人陳報其生存，或知失蹤人生死者陳
    報其所知，揆諸前揭規定，自應推定其於是日下午12時為死
    亡之時。從而，聲請人據以聲請本件失蹤人死亡宣告，應予
    准許。
四、依家事事件法第156條，裁定如主文。 　　
中　　華　　民　　國　　111 　年　　2 　　月　　25　　日
　　　　　　　　  家事法庭  　法　官      劉台安
以上正本係照原本作成。
如對本裁定抗告，須於裁定送達後10日內向本院提出抗告狀，並
繳納抗告費新台幣1,000元。 
中　　華　　民　　國　　111 　年　　2 　　月　　25　　日
　　　　　　　　　　　　　　　書記官　    陳美玟